臺灣嘉義地方法院刑事判決
110年度金訴字第238號
公  訴  人  臺灣臺南地方檢察署檢察官
被      告  洪彥麒




選任辯護人  周仲鼎律師
上列被告因加重詐欺等案件，經臺灣臺南地方檢察署檢察官追加
起訴（110年度偵字第15181號），本院判決如下：
    主    文
本件公訴不受理。
    理    由
一、追加起訴意旨詳如追加起訴書所載（如附件）。
二、按案件起訴之程序違背規定者，應諭知不受理之判決，刑事
    訴訟法第 303 條第 1 款定有明文。又檢察官應於其所配置
    之法院管轄區域內執行職務，法院組織法第 62 條亦有明文
    規定，故提起公訴，應由檢察官向管轄法院提出起訴狀為之
    ，檢察官知有犯罪嫌疑而不屬其管轄，或於開始偵查後，認
    為案件不屬其管轄者，應即分別通知，或移送該管檢察官，
    刑事訴訟法第 250 條、第 264 條第 1 項亦有明定，從而
    檢察官於偵查中倘認其案件不屬其管轄卻未通知或移送該管
    檢察官，而逕向其管轄區域以外之法院起訴，其起訴之程式
    顯然違背規定。雖基於檢察一體之精神，依刑事訴訟法第 2
    50 條但書及法院組織法第 62 條但書規定，遇有緊急情形
    ，檢察官得於所配置之管轄區域外執行職務，惟依法院組織
    法第 58 條、第 61 條及第 62 條，配置各級法院之檢察官
    其執行職務或行使職權，仍屬獨立並應依法院之管轄定其分
    際，故檢察官除因上揭刑事訴訟法第 250  條但書規定之急
    迫情形及法院組織法第 62 條但書所謂之緊急情形，而經上
    級檢察機關指定或指示由原檢察機關辦理者，得由原檢察機
    關之檢察官逕向他管轄法院提起公訴外，依法仍僅得向配置
    之法院起訴，方為適法。亦即，檢察官對法院行使「提起公
    訴」之職權，並非以檢察機關或全體檢察官名義為之，而檢
    察機關內部之指揮、監督尤不得任意影響管轄區域法院之劃
    分，否則法院組織法第 58 條、61 條、62 條及刑事訴訟法
    第 250 條之規定，將形同具文。從而，檢察官於案件偵查
    後，在無法院組織法第 62 條但書所列「緊急情形」或刑事
    訴訟法第 250 條但書所示「急迫情形」之情形下，應向其
    所配置之管轄區域內之法院提起公訴，倘認案件不屬其所配
    置之法院管轄，則應通知或移送該管檢察官，若逕向其所配
    置之法院管轄區域以外之法院起訴，其起訴之程式顯然違背
    規定。按刑事訴訟法第 265 條規定之追加起訴，其性質亦
    為起訴，是有關檢察官行使提起公訴之職權時所應遵行之相
    關規定，於追加起訴時仍應有其適用，故檢察官如認為訴訟
    經濟或證據共通之便，有以追加起訴之方式，使本案與前案
    在同一訴訟程序中審判之必要，而前案繫屬之法院並非其所
    配置之法院時，亦應依程序移轉前案繫屬法院檢察署檢察官
    ，由該檢察署檢察官在其所配置之法院管轄區域範圍內行使
    追加起訴之職權，向其所配置之法院追加起訴，始符規定，
    已如前述，而此為檢察官行使提起公訴之職權時，所應遵守
    之法定程式，亦無違追加起訴之訴訟經濟或證據共通之立法
    目的。
三、經查，被告甲○○前經臺灣嘉義地方檢察署檢察官以110年度
    偵字第5836號、第7180號向本院提起公訴及追加起訴，並經
    本院以110年度金訴字第175號、第194號受理在案。追加起
    訴意旨雖認被告所涉偽造文書、加重詐欺、洗錢等犯行，與
    本案為相牽連案件，惟本件追加起訴並無法院組織法第62條
    但書所定之情形，從而得為追加起訴者，僅臺灣嘉義地方檢
    察署檢察官始得為之。臺灣臺南地方檢察署檢察官逕向本院
    追加起訴，係於其所屬檢察署管轄區域外執行職務，其追加
    起訴於法定程序不符，自有起訴程式違背規定之情事。
四、揆諸上述說明，本件追加起訴之程序違背規定，且無從補正
    ，爰不經言詞辯論，逕為不受理之諭知。
據上論斷，應依刑事訴訟法第303條第1款、第307條，判決如主
文。
本案經臺灣臺南地方檢察署檢察官陳奕翔追加起訴。
中　　華　　民　　國　　110 　年　　10　　月　　29　　日
                    刑事第四庭  審判長法　官  陳仁智
　　　　　　　　　                    法  官  康敏郎
　　　　　　　　　                    法  官  沈芳伃 
以上正本證明與原本無異。
如不服本判決應於收受判決後20日內向本院提出上訴書狀，並應敘述具體理由；其未敘述上訴理由者，應於上訴期間屆滿後20日內向本院補提理由書（均須按他造當事人之人數附繕本）「切勿逕送上級法院」。告訴人或被害人如對於本判決不服者，應具備理由請求檢察官上訴，其上訴期間之計算係以檢察官收受判決正本之日期為準。　　　　　　　　　　　　　　　　　　　
中　　華　　民　　國　　110 　年　　11　　月　　1 　　日
                                      書記官　王嘉祺

附件：
臺灣臺南地方檢察署檢察官追加起訴書
                                    110年度偵字第15181號
　　被　　　告　甲○○　男　18歲（民國00年00月0日生）
　　　　　　　　　　　　住彰化縣伸港鄉七嘉村1鄰中華路186
　　　　　　　　　　　　巷7號
　　　　　　　　　　　　(另案於法務部○○○○○○○○羈 押中)
　　　　　　　　　　　　國民身分證統一編號：Z000000000號
上列被告因詐欺等案件，業經偵查終結，因與臺灣嘉義地方法院
110年度金訴字第175號審理中（端股）之詐欺等案件為相牽連案
件，認宜追加起訴，茲敘述犯罪事實及證據並所犯法條如下：
　　　　犯罪事實
一、甲○○於民國110年5月底某日，加入真實姓名年籍不詳、綽號
    「阿成」所屬之3人以上，以實施詐術為手段，騙取不特定
    人金錢為目的，具持續性、牟利性之有結構性犯罪組織（下
    稱本案詐欺集團，尚無證據認有未滿18歲之人參與)，欲擔
    任依該集團成員指示，負責提領被害人遭詐欺款項之「車手
    」工作。甲○○可預見此工作極有可能係為本案詐欺集團收取
    詐騙之犯罪所得及隱匿該等詐欺犯罪所得去向之行為，同時
    其亦可能因此即參與含其在內所組成3人以上、以詐術為手
    段、具持續性或牟利性之有結構性詐欺集團組織，竟仍基於
    縱使發生他人因受騙致財產受損、隱匿詐欺犯罪所得去向之
    結果，亦不違背其本意之詐欺取財及洗錢之不確定故意，加
    入本案詐欺集團，與「阿成」及本案詐欺集團其餘成員，共
    同意圖為自己不法之所有，基於三人以上共同冒用公務機關
    及公務員名義詐欺取財、掩飾並隱匿犯罪所得去向、行使偽
    造公文書及以不正方法由自動付款設備取得他人之物之犯意
    聯絡，由上開詐欺集團成員先於110年5月24日某時許，撥打
    電話予乙○○，先後假冒「黃朝先警員」、「黃義民隊長」、
    「黃睦涵檢察官」等人名義，向乙○○佯稱其涉嫌洗錢案件，
    為配合釐清案情，需將其在中國信託商業銀行（帳號：0000
    00000000號）、中華郵政股份有限公司（帳號：0000000000
    0000號）、永豐銀行（帳號：000000000000
    51號）、玉山商業銀行（帳號：0000000000000號）、合作
    金庫銀行（帳號：0000000000000號）及國泰世華商業銀行
    （帳號：000000000000號）申辦之提款卡及現金共新臺幣（
    下同）308萬元提供作為證物云云，致乙○○陷於錯誤，而依
    指示分別於110年5月26日16時許、同年6月4日13時許、同年
    6月10日13時許、同年6月16日13時許將上開銀行帳戶提款卡
    、現金52萬6,000元、80萬2,000元、110萬元、65萬2,000元
    分次放在臺南市善化區六分寮大同國小路旁之電信箱圍牆後
    ，「阿成」再通知甲○○前往領取乙○○所放置之物品，甲○○於
    領取上開贓款及金融帳戶提款卡後，亦順手放置由不詳詐騙
    集團成員事前偽造蓋有「檢察官黃睦涵」、「書記官楊英杰
    」之「臺灣臺北地方法院地檢署刑事傳票」公文書1紙、蓋
    有「臺灣臺北地方法院檢察署印」、「檢察官吳文正」、「
    書記官賴文清」之「臺灣臺北地方法院士林地檢署強制性資
    產凍結執行書」公文書各1紙及蓋有「臺灣士林地方法院章
    」、「法院公證官張文凱」、「收款執行官張文彬」之「台
    北士林地方法院法院公證款」公文書3紙於該處，並將前開
    贓款308萬元及提款卡交給「阿成」指定之人。嗣甲○○再接
    續持乙○○之提款卡，於附表所示之提領時間，在附表所示之
    提領地點提領如附表所示金額，甲○○提領完後，再將前開款
    項合計共39萬元，交給「阿成」指定之人，以此方式共同詐
    取乙○○之財物得逞，並隱匿上開三人以上共同詐欺取財罪犯
    罪所得之去向而為洗錢行為。嗣乙○○發覺遭騙後報警處理，
    為警循線查獲。
二、案經乙○○訴由臺南市政府警察局善化分局報告偵辦。
　　　　證據並所犯法條
一、證據清單及待證事實：
編號 證據名稱 待證事實 1 被告甲○○於警詢及偵查中之自白 坦承全部犯罪事實。 2 1.證人即告訴人乙○○於   警詢中之指證 2.郵局存摺內頁交易明細影本、玉山銀行存摺內頁交易明細影本、合作金庫銀行存摺內頁交易明細影本、永豐銀行存摺內頁交易明細影本、中國信託銀行存摺內頁交易明細影本、國泰世華銀行存摺內頁交易明細影本等資料 1.證明告訴人乙○○於上開時間、地點遭詐騙集團成員施用詐術而陷於錯誤，並將其自銀行提領之308萬元放在大同國小路旁之電信箱後方之事實。 2.佐證至少有3名男子以電話撥 打給告訴人向其行騙之事實。 3 蓋有「檢察官黃睦涵」、「書記官楊英杰」之「臺灣臺北地方法院地檢署刑事傳票」公文書1紙、蓋有「臺灣臺北地方法院檢察署印」、「檢察官吳文正」、「書記官賴文清」之「臺灣臺北地方法院士林地檢署強制性資產凍結執行書」公文書各1紙及蓋有「臺灣士林地方法院章」、「法院公證官張文凱」、「收款執行官張文彬」之「台北士林地方法院法院公證款」公文書3紙 告訴人遭詐騙而匯款之事實。 4 路口及自動櫃員機監視器擷取畫面共12張 證明被告有於上開時間、地點拿走告訴人受騙款項，及於附表所示時間、地點，持告訴人提款卡領取告訴人存款之事實。 
二、核被告甲○○所為，係犯刑法第216條、第211條之行使偽造公
    文書及第339條之4第1項第1款、第2款之三人以上共同冒用
    政府機關及公務員名義犯詐欺取財、刑法第339條之2第1項
    以不正方法由自動付款設備取得他人之物、、洗錢防制法第
    14條第1項之洗錢罪嫌。被告甲○○與「阿成」等詐欺集團成
    年成員間，有犯意之聯絡及行為之分擔，請依共同正犯論處
    。被告甲○○以一行為觸犯洗錢罪、行使偽造公文書、以不正
    方法由自動付款設備取得他人之物及三人以上共同冒用公務
    員名義犯詐欺取財罪，為想像競合犯，請從一重之三人以上
    共同冒用公務員名義犯詐欺取財罪處斷。至被告就「臺灣臺
    北地方法院地檢署刑事傳票」、「臺灣臺北地方法院士林地
    檢署強制性資產凍結執行書」、「台北士林地方法院法院公
    證款」等用以詐欺取財之偽造書類，既已交付於告訴人收受
    ，自非屬被告或共犯所有之物，無從請求宣告沒收，然該等
    偽造之公文書上偽造之印文，不問屬於犯人與否，請依刑法
    第219條之規定諭知沒收。 
三、按一人犯數罪，或數人共犯一罪或數罪者為相牽連案件，於
    第一審辯論終結前，得就與本案相牽連之犯罪追加起訴，刑
    事訴訟法第7條第1、2款、第265條第1項分別定有明文。查
    本案被告涉嫌詐欺等案件，經臺灣嘉義地方檢察署檢察官以
    110年度偵字第5836號提起公訴，現由臺灣嘉義地方法院以1
    10年度金訴字第175號審理中（端股），有該案起訴書及被
    告刑案資料查註記錄表各1份附卷足憑。而本案被告所涉詐
    欺之犯罪事實，與上開案件為一人犯數罪，核屬刑事訴訟法
    第7條第1款相牽連之案件，該案件第一審辯論終結前，為符
    訴訟經濟之目的，宜由承審法院就被告所涉全部犯行一併審
    理量刑之必要，爰依法追加起訴，附此敘明。
四、依刑事訴訟法第265條第1項追加起訴。
　　此　致
臺灣嘉義地方法院
中　　華　　民　　國　 110　　年　　9 　　月　　14　　日
                              檢 察 官 　陳奕翔
本件證明與原本無異
中　　華　　民　　國　 110　　年　　9 　　月　　28　　日
                              書 記 官   陳耀章
所犯法條：
中華民國刑法第216條
（行使偽造變造或登載不實之文書罪）
行使第 210 條至第 215 條之文書者，依偽造、變造文書或登載
不實事項或使登載不實事項之規定處斷。
中華民國刑法第211條
（偽造變造公文書罪）
偽造、變造公文書，足以生損害於公眾或他人者，處 1 年以上
7 年以下有期徒刑。
中華民國刑法第339條之4
犯第 339 條詐欺罪而有下列情形之一者，處 1 年以上 7 年以
下有期徒刑，得併科 1 百萬元以下罰金：
一、冒用政府機關或公務員名義犯之。
二、三人以上共同犯之。
三、以廣播電視、電子通訊、網際網路或其他媒體等傳播工具，
    對公眾散布而犯之。
前項之未遂犯罰之。
洗錢防制法第14條
有第二條各款所列洗錢行為者，處 7 年以下有期徒刑，併科新
臺幣 5 百萬元以下罰金。
前項之未遂犯罰之。
前二項情形，不得科以超過其特定犯罪所定最重本刑之刑。
附表：
編號 詐騙帳戶 提款時間 提款地點  提領款項 （新臺幣） 1 乙○○所有之郵局帳號000-00000000000000號 帳戶 110年5月26日17時40分 嘉義市○區○○路000號「站前郵局」 6萬元   110年5月26日17時42分  6萬元   110年5月26日17時43分  2萬9,000元  2 乙○○所有之合作金庫銀行帳號000-00000000 00000號帳戶 110年5月26日18時19分 嘉義市○區○○路000號「東嘉義合庫」 3萬元   110年5月26日18時20分  3萬元   110年5月26日18時21分  3萬元   110年5月26日18時22分  3萬元   110年5月26日18時23分  2萬9,000元